---
title: "Materi"
output:
  html_document:
    toc: true
    toc_float: true
    toc_depth: 3
    theme: united
    highlight: tango
    number_sections: true
---

# Langkah pertama, kalian install package EBImage.

```{r}
#Install EBImage
if (!requireNamespace("BiocManager", quietly = TRUE))
  install.packages("BiocManager")

BiocManager::install("EBImage")
```

# Langkah kedua, mengatur arah lokasi file, panggil package, read image.

```{r}
#Read Image
setwd("C:/Users/herib/OneDrive/Pictures")
library(EBImage)
Image <- readImage("C:/Users/herib/OneDrive/Pictures/g1527.png")
Images <- readImage("C:/Users/herib/OneDrive/Pictures/ya1.png")
```

# Ketiga, membuat plot data

```{r}
#Plot Data
hist(Image)
hist(Images)
```
Nah setelah itu kalian dapat melakukan pengaturan kecerahan, penyesuaian kontras, koreksi gamma, memotong gambar, menggabungkan gambar, mengatur tegak miringnya gambar, mengatur warna, mengatur filter,dll.<br>
Di pertemuan kali ini saya akan membahas seperti berikut ini.

## Mengatur Kecerahan

```{r}
#Brightness
Image1 <- Image + 0.2
Image2 <- Image - 0.2
par(mfrow= c(1,2))
plot(Image1)
plot(Image2)
```

## Penyesuaian Kontras

```{r}
#Adjusting Contrast
a <- Image * 0.5
b <- Image * 2
par(mfrow= c(1,2))
plot(a)
plot(b)
```

## Koreksi Gamma

```{r}
#Gamma Correction
hmm <- Image ^ 2
hmmm <- Image ^ 0.7
par(mfrow= c(1,2))
plot(hmm)
plot(hmmm)
```

## Pemotongan Gambar

```{r}
#Cropping
crop <- Images[800:1000, 800:1100,]
display(crop)
```

## Penggabungan Gambar

```{r}
#Combine
com <- combine(Image,Images)
display(com)
```

## Mengatur Tegak Miringnya Gambar

```{r}
#Spacial Tranformation
Imagetr <- translate(rotate(Image, 45), c(50, 0))
display(Imagetr)
```

## Mengatur Warna

```{r}
#Color Management
colorMode(Image) <- Grayscale
display(Image)
print(Image)
colorMode(Image) <- Color
display(Image)
```

## Mengatur Filter

```{r}
#LowPass-Filtering
flow <- makeBrush(21, shape = 'disc', step = FALSE)^2
flow <- flow/sum(flow)
Image.flow <- filter2(Image, flow)
display(Image.flow)
#HighPass-Filtering
fHigh <- matrix(1, nc = 3, nr = 3)
fHigh[2, 2]<- -5
Image.fHigh <- filter2(Image, fHigh)
display(Image.fHigh)
#Noise Reduction
Image <- readImage("C:/Users/herib/OneDrive/Pictures/g1527.png")
medFltr <- medianFilter(Image, 1.1)
display(medFltr)
```

Keterangan:<br>
#LowPass-Filtering -> Digunakan untuk menge-blurkan gambar<br>
#HighPass-Filtering -> Digunakan untuk memberi noise pada gambar<br>
#Noise Reduction -> Digunakan untuk menghilangkan noise gambar
